# 预付信托公司借款利息的处理

提问人：liruihong 时间：2017-03-16 16:47:39
企业从信托公司借款，按照借款合同约定需要在收到贷款时预付部分利息，比如约定利率10%，企业在收到该贷款时按照贷款全部期限先支付2.5%的利息，以后按约定定期支付其余7.5%的利息，预付的2.5%利息怎么处理？如果在实际支付时计入财务费用是否不合适？而应该分摊到以后的归属期间？如果是长期借款对应的预付利息，列为长期待摊费用-利息，短期借款则列为其他流动资产-待摊利息。这样理解是否正确？

回答人：chenyiwei
此类预付利息相当于减少了初始借款金额，应在支付时借记“长期借款——利息调整”（相当于未确认融资费用，注意这是负债的抵减项，而不是一项资产），在后续借款期间内按实际利率法摊销，作为对后续期间借款费用的调整。

提问人：liruihong 时间：2017-03-16 21:15:42
如果是短期借款预付利息呢？预付时作为待摊费用列为其他流动资产应该没问题吧？

回答人：chenyiwei
同样应作为利息调整（负债的减项）而不是资产。但因为借款期限较短，可简化按直线法摊销。